臺灣南投地方法院刑事判決
111年度易字第34號
公  訴  人  臺灣南投地方檢察署檢察官 
被      告  陳裕成



上列被告因竊盜案件，經檢察官提起公訴（110年度偵字第4958
、6311號），本院判決如下：
    主  文
陳裕成犯毀壞門窗侵入住宅竊盜罪，處有期徒刑陸月，如易科罰
金，以新臺幣壹仟元折算壹日。又犯毀壞門窗侵入住宅竊盜罪，
處有期徒刑陸月，如易科罰金，以新臺幣壹仟元折算壹日。應執
行有期徒刑捌月，如易科罰金，以新臺幣壹仟元折算壹日。
    事  實
一、陳裕成因家中經濟狀況不佳，乃意圖為自己不法之所有，於
    民國110年8月27日上午9時許，到林清山之南投縣○○鎮○○里○
    ○巷000號住處，徒手毀壞紗門紗網（毀損部分未告訴），再
    從毀損處伸手入內將門閂拉開，開啟紗門侵入屋內，竊取林
    清山置放在房間床頭上的皮夾1只（內有新臺幣【下同】7,8
    00元，身分證、健保卡、提款卡等物）及金門高粱酒2瓶、
    金門高粱紀念酒2瓶、大陸上海老虎骨老酒1瓶得手後離去。
    陳裕成另起犯意，於同年月30日下午2時13分許，到林清山
    前述住處，徒手打破鋁門上玻璃（毀損部分撤回告訴，檢察
    官不另為不起訴處分），再從破損處伸手入內開門侵入，竊
    取電線5捆（白色扁線1捆、灰色3.5mm電纜線1捆、粉紅色2.
    0mm單線1捆、綠色1.6mm單線1捆、黃色1.6mm單線1捆），得
    手後賣與不知情之陳玉真，得款632元。
二、案經林清山訴請南投縣政府警察局集集分局報告臺灣南投地
    方檢察署檢察官偵查起訴。
    理  由
一、證據能力的說明：本判決下列用來認定被告犯罪事實的證據
    ，無論是供述證據或非供述證據，當事人都沒有對各項證據
    的證據能力有任何爭執，本院審核各項證據的取得或做成，
    沒有違法或不當，也沒有證據力過低的瑕疵，認作為證據適
    當，都有證據能力。
二、認定犯罪事實所憑的證據及理由：
　㈠前述2次毀壞門窗侵入住宅竊盜的犯罪事實，都已經被告陳裕
    成坦白認罪無誤，經與告訴人林清山警詢、偵訊時的證述對
    照比較，也大致相符，並有卷附的監視錄影翻拍照片、刑案
    現場照片等可為證據。
　㈡至於被告竊得的金錢及物品，被告在本院準備程序中雖然一
    度辯稱其第1次（即110年8月27日）沒有偷拿皮夾，只有偷
    到4、5千元，沒有偷身分證、健保卡、信用卡等語。然經本
    院於審判期日傳喚告訴人即證人林清山到院作證確認，在還
    沒有詰問之前，被告就已經不爭執竊得的物品及金錢數額，
    表示檢察官起訴的事實正確。況且，本院核對證人持以報到
    的國民身分證，係於案發後不久即110年8月30日補發，證人
    復證稱健保卡也是同日補發，信用卡有去止付等語，是以常
    理而言，告訴人的身分證、健保卡、信用卡若非與皮夾一同
    失竊，沒有申請補發或止付之理，所以告訴人自始指稱失竊
    的物品及金錢數量，真實可採，也足以認定被告的認罪自白
    與事實相符。因此，本件事證明確，被告犯行可以認定，應
    依法論罪科刑。
二、論罪科刑：
　㈠被告陳裕成2次犯行，均犯刑法第321條第1項第1、2款之毀壞
    門窗侵入住宅竊盜罪。因2次的犯罪時間不同，被告顯然基
    於各別犯意而為，應分論併罰。
　㈡本院審酌被告前有酒駕科刑及竊盜經緩起訴的品行，自陳案
    發前由其獨力照顧的祖母、母親相繼住院開刀，經濟壓力大
    ，才有本件竊盜動機，其2次侵入住宅竊盜的手段還算平和
    ，各造成告訴人數萬元及數千元的財物損失，然事後已賠償
    告訴人2度失竊的全部損失（含毀損部分）共7萬5,000元的
    良好犯後態度，以及自陳專科畢業、未婚、務農種植絲瓜、
    月收入3、4萬元不等，須獨力扶養祖母及母親的經濟狀況等
    一切量刑事項，各量處如主文所示之刑，並諭知易科罰金之
    折算標準。復考量被告2次犯行的被害人同一，侵害相同財
    產法益，犯罪時間相隔僅3天、手法類似，於內部界限下定
    其應執行之刑並諭知易科罰金之折算標準。
三、被告2次得手的物品及金錢，除第2次的5捆電線變賣給不知
    情的陳玉真，得款632元外，其餘均未扣案，本應如數宣告
    沒收或追徵，以剝奪其不法所得。然被告已全數賠償告訴人
    2次失竊的全部損失共7萬5,000元，已如前述，若再宣告沒
    收或追徵，有過苛之虞，因此不宣告沒收或追徵。　　
四、依刑事訴訟法第299條第1項前段，判決如主文。
本案經檢察官張姿倩提起公訴，檢察官吳宣憲、廖秀晏到庭執行
職務。
中　　華　　民　　國　　111 　年　　8 　　月　　18　　日
　　　　　　　　　刑事第一庭    法　官　王邁揚
以上正本證明與原本無異。
如不服本判決應於收受送達後20日內向本院提出上訴書狀，並應
敘述具體理由；其未敘述上訴理由者，應於上訴期間屆滿後20日
內向本院補提理由書（均須按他造當事人之人數附繕本）「切勿
逕送上級法院」。
告訴人或被害人如對於本判決不服者，應具備理由請求檢察官上
訴，其上訴期間之計算係以檢察官收受判決正本之日期為準。
　　　　　　　　　　　　　　　　書記官　林儀芳
中　　華　　民　　國　　111 　年　　8 　　月　　18　　日
附錄本案論罪科刑法條全文
中華民國刑法第321條
犯前條第1項、第2項之罪而有下列情形之一者，處6月以上5年以
下有期徒刑，得併科50萬元以下罰金：
一、侵入住宅或有人居住之建築物、船艦或隱匿其內而犯之。
二、毀越門窗、牆垣或其他安全設備而犯之。
三、攜帶兇器而犯之。
四、結夥三人以上而犯之。
五、乘火災、水災或其他災害之際而犯之。
六、在車站、港埠、航空站或其他供水、陸、空公眾運輸之舟、
    車、航空機內而犯之。
前項之未遂犯罰之。